【裁判字號】    99,上易,1976
【裁判日期】    990910
【裁判案由】    電子遊戲場業管理條例
【裁判全文】
臺灣高等法院刑事判決                99年度上易字第1976號
上  訴  人
即  被  告  甲○○
上列上訴人因違反電子遊戲場業管理條例案件，不服臺灣桃園地
方法院99年度審易字第695號，民國99年7月30日第一審判決（起
訴案號：臺灣桃園地方法院檢察署99年度偵字第1131號、第6533
號，於原審準備程序進行中，被告就被訴事實為有罪之陳述，經
原審告知簡式審判程序意旨，並聽取當事人意見後，原審合議裁
定改依簡式審判程序進行），提起上訴，本院判決如下：
    主  文
上訴駁回。
    事  實
本審認定之事實與第一審判決書所記載之事實相同，茲引用之。
    理  由
一、按不服地方法院之第一審判決而上訴者，應向管轄第二審之
    高等法院為之。上訴書狀應敘述具體理由。上訴書狀未敘述
    上訴理由者，應於上訴期間屆滿後20日內補提理由書於原審
    法院，逾期未補提者，原審法院應定期間先命補正。第二審
    法院認為上訴書狀未敘述理由或上訴有第362條前段之情形
    者，應以判決駁回之。但其情形可以補正而未經原審法院命
    其補正者，審判長應定期間先命補正。刑事訴訟法第361條
    、第367條，分別定有明文。所謂不服第一審判決之具體理
    由，必係依據卷內既有訴訟資料或提出新事證，指摘或表明
    第一審判決有何採證認事、用法或量刑等足以影響判決本旨
    之不當或違法，而構成應予撤銷之具體事由，始克當之（例
    如：依憑證據法則具體指出所採證據何以不具證據能力，或
    依憑卷證資料，明確指出所為證據證明力之判斷如何違背經
    驗、論理法則）；倘僅泛言原判決認定事實錯誤、違背法令
    、量刑失之過重或輕縱，而未依上揭意旨指出具體事由，或
    形式上雖已指出具體事由，然該事由縱使屬實，亦不足以認
    為原判決有何不當或違法者（例如：對不具有調查必要性之
    證據，法院未依聲請調查亦未說明理由，或援用證據不當，
    但除去該證據仍應為同一事實之認定），皆難謂係具體理由
    ，俾與第二審上訴制度旨在請求第二審法院撤銷、變更第一
    審不當或違法之判決，以實現個案救濟之立法目的相契合，
    並節制濫行上訴。（最高法院97年度臺上字第892號判決參
    照）是以上訴人之上訴書狀或補提之上訴理由書，雖有敘述
    上訴理由，惟並未具體敘述第一審判決有上述違法、不當情
    形，即與未敘述具體理由無異，其所為上訴，即不符合上訴
    之法定要件。
二、被告上訴意旨略以：被告犯罪行為自93年間開始，應有96年
    7月4日公布中華民國96年罪犯減刑條例之適用，應予以減刑
    ，本件數量很少，只有16台益智性機台，查獲現金只有1萬
    3,240元，顯與一般牟取暴利經營大型賭博電玩業者不同，
    且開放益智電玩為世界潮流趨勢，益智電玩並不像限制類電
    玩一樣具有爭議，若以同一標準量刑，實欠公允，再被告年
    事已高，僅是缺少謀生技能，經營小本生意維生，又有心臟
    、高血壓等疾病，故上訴請從輕量刑云云。
三、按刑之量定，為求個案裁判之妥當性，法律賦予法院裁量之
    權。量刑輕重，屬為裁判之法院得依職權自由裁量之事項，
    苟其量刑已以行為人之責任為基礎，並斟酌刑法第57條各款
    所列情狀，在法定刑度內，酌量科刑，如無偏執一端，致明
    顯失出失入情形，即不得就量刑部分遽指為不當或違法。本
    件原判決已就被告所犯本案之一切情狀，詳予說明審酌之根
    據及理由，並無任何違反經驗法則、論理法則、比例原則，
    或有何其他違法情事。且原判決已斟酌及敘明刑法第57條所
    列事項，經核並無量刑輕重相差懸殊等裁量權濫用之情形；
    另依96年7月4日公布，同年月16日施行之中華民國96年罪犯
    減刑條例第2條第1項規定，必須犯罪係在96年4月24日以前
    者，始得依該條例予以減刑，而依前開認定之事實，被告係
    自93年間某日起至98年9月14日上午10時許為警查獲時止，
    持續違法經營電子遊戲場業，其行為在本質上含有反覆而為
    之特質，具有場所、時間密接性，足認被告自始即基於反覆
    實施之犯意，屬有預定同種類行為而反覆實行之集合犯，應
    包括性地論以一罪，被告前揭犯行暨屬集合犯，故被告自93
    年間某日起開始為違法經營電子遊戲場業之行為，惟行為至
    98年9月14日始告終了，可見其犯罪行為係在上開減刑條例
    規定減刑之基準日之後所為，自無上開減刑條例之適用，被
    告就此顯有誤認，再者，被告所執其他上訴理由，純係對原
    判決就刑之量定已詳予審酌、說明事項，漫為爭執，顯非依
    卷內訴訟資料，具體指摘原判決於認定事實、適用法律或量
    刑等有何不當或違法之處，揆諸首揭說明，其上訴不合法律
    上之程式，應予駁回，並不經言詞辯論為之。
四、據上論斷，應依刑事訴訟法第367條前段、第372條、第373
    條，判決如主文。
中    華    民    國    99    年    9     月    10    日
                  刑事第十一庭審判長  法  官  許宗和
                                      法  官  林海祥
                                      法  官  潘進柳
以上正本證明與原本無異。
不得上訴。
                                      書記官  任正人
中    華    民    國    99    年    9     月    10    日

司法院資訊處製作；財團法人民間司法改革基金會備份。
